# 现金流附表：开发支出费用化

提问人：eanaiwalker 时间：2020-04-14 08:05:19
请教各类老师，开发支出费用化应当列在现金流附表的哪一项里面呢？为什么？

回答人：chenyiwei
一般无需特殊调整，因为对应的现金流也是经营性的。如果有部分费用的现金流发生不同步的，可以在“经营性应付项目的增加（减减少）”中进行调整。